臺灣臺北地方法院民事判決
111年度訴字第485號
原      告  劉奕孜  
被      告  蔡侑庭  


上列當事人間請求侵權行為損害賠償事件，原告就本院刑事庭11
0年度訴字第469號偽造有價證劵等案件，提起附帶民事訴訟（本
院110年度附民字第404號），經刑事庭裁定移送前來，本院於民
國111年2月25日言詞辯論終結，判決如下：
    主  文
被告應給付原告新臺幣伍拾陸萬元，及自民國一百一十年八月三
日起至清償日止，按年息百分之五計算之利息。
訴訟費用由被告負擔。
本判決第一項，於原告以新臺幣壹拾捌萬柒仟元為被告供擔保後
，得假執行。
    事實及理由
壹、程序方面
    本件原告起訴聲明原為：被告應給付原告新臺幣(下同)76萬
    元暨利息，嗣於本院審理時就請求金額減縮為56萬元暨利息
    ，核屬減縮應受判決事項之聲明，依民事訴訟法第255條第1
    項但書第3款之規定，應予准許。
貳、實體方面
一、原告起訴主張：被告因賭博缺錢，竟基於詐欺之故意，先蓄
    意營造其從事融資放款工作、收入豐厚、身為浪LIVE直播平
    台直播主原告之「刷手」（即直播平台之土豪粉絲）等假象
    後，接續以如附表所示之行為對原告施以詐術，使原告陷於
    錯誤，而陸續交付如附表所示之金錢與被告，總計56萬元，
    使原告受有損害，爰依民法侵權行為之法律關係提起本件訴
    訟。並聲明：㈠被告應給付原告56萬元及自起訴狀繕本送達
    翌日（即民國110年8月3日）起至清償日止，按年息5%計算
    之利息；㈡願供擔保請准予假執行。
二、被告則以：對於原告起訴之事實及110年度訴字第469號刑事
    判決所述詐騙原告之事實沒有意見，確實有自原告陸續收受
    共計56萬元等語。
三、得心證之理由：
    按因故意或過失，不法侵害他人之權利者，負損害賠償責任
    。民法第184 條第1項前段定有明文。經查，原告主張其於
    如附表所示之時、地，遭被告詐騙之事實，有本院110年度
    訴字第469號刑事判決為證（見本院卷第11至15頁），被告
    並因上開行為，經判決認定被告涉犯刑法第201條第1項偽造
    有價證券及第339條第1項詐欺取財罪，依刑法第55條之規定
    ，從一重之偽造有價證券罪論處等情，復為被告所不爭執，
    堪認原告之主張為真實。又被告對原告詐欺致原告交付如附
    表所示之金錢，屬侵害原告之財產權，被告對此亦不爭執，
    則原告請求被告依侵權行為之法律關係賠償損失計56萬元，
    應屬可採。
四、綜上所述，原告依侵權行為之法律關係，請求被告給付56萬
    元，及自起訴狀繕本送達翌日（即110年8月3日，見附民卷
    第13頁）起至清償日止，按週年利率5％計算之利息，為有理
    由，應予准許。　　
五、原告陳明願供擔保，聲請宣告假執行，經核其勝訴部分，合
    於法律規定，爰酌定相當擔保金額准許之。
六、訴訟費用負擔之依據：民事訴訟法第78條。
中　　華　　民　　國　　111 　年　　2 　　月　　25　　日
                  民事第八庭    法　官　陳宣每
以上正本係照原本作成
如對本判決上訴，須於判決送達後20日內向本院提出上訴狀。如
委任律師提起上訴者，應一併繳納上訴審裁判費。
中　　華　　民　　國　　111 　年　　2 　　月　　25　　日
                                書記官　連晨宇
附表
編號 詐欺事實 詐欺所得 金額 1 被告詐稱其係從事融資工作，邀請原告投資放款，若借半年，每月月息10%，還差20萬元就有業績獎金，若有業績獎金就有錢用直播平台贈送禮物給原告云云，致原告陷於錯誤，而同意相約於108年10月31日12時許，在臺北市○○區○○路0段0號京站時尚廣場地下街見面；因原告要求收據，被告遂於面交前之不詳時間，偽造如附圖所示面額20萬元、虛構發票人「陳侑庭」、發票人地址「台南市○○區鎮○里00號」之該本票1紙，而於上開面交之時、地，將之交付予原告而行使，藉此取信於原告，並取得原告交付之現金20萬元。 20萬元 2 被告亟需資金償還對郭致宏之欠款，向原告佯稱：願幫助原告獲得直播平台舉辦比賽之名次，要求原告交付金錢作為贈送禮物之合資資金，供被告得以於直播時贈送禮物予原告以獲得比賽名次云云（下稱合資幫助劉奕孜比賽），致原告誤信為真，而於108年11月1日12時許，匯款5萬元至被告指定、其向郭致宏商借、郭致宏所提供之父親郭朝枝帳號00-00000000000000號郵局帳戶。 5萬元 3 被告向原告佯稱：因繁忙，請原告幫忙代儲值直播平台點數而後償還（下稱代儲值）云云，致原告誤信為真，於108年11月3日12時許，以兆豐銀行信用卡線上付款2萬元至被告之浪LIVE直播平台0000000號虛擬帳戶（下稱被告直播平台帳戶）。 2萬元 4 被告再次誆以邀請原告投資放款、可收取利息云云，致原告誤信為真，於108年11月5日12時許，匯款20萬元至被告所指定李婕渝之台新銀行帳號000000000000000000號帳戶，再由不知情之李婕渝自其帳戶領出上開款項交付予蔡侑庭。 20萬元 5 被告再度佯稱合資幫助原告比賽云云，致原告誤信為真，於108年11月16日12時許，自中國信託帳戶匯款5萬元至被告所指定許天馨之國泰世華銀行帳號0000000000000號帳戶。 5萬元 6 原告想要回禮點數給其他男直播主，被告詐稱：由原告先代儲值至被告之直播帳戶，被告會為其回禮點數給男直播主云云，致原告誤信為真，於108年11月20日12時許，以玉山銀行信用卡線上付款2萬元至被告直播平台帳戶。 2萬元 7 被告再度佯稱代儲值云云，致原告誤信為真，於108年12月7日12時許，以兆豐銀行信用卡線上付款2萬元至被告直播平台帳戶。 2萬元